臺灣高雄地方法院刑事判決　　　　　　　　　　　　九十二年度易字第一三二六號
　　公　訴　人　臺灣高雄地方法院檢察署檢察官
　　被　　　告　庚○○
右列被告因竊盜案件，經檢察官提起公訴（九十二年度偵字第八五九三號），本院判
決如左：
    主      文
庚○○連續攜帶兇器毀越牆垣竊盜，處有期徒刑捌月。
    事      實
一、庚○○基於意圖為自己不法所有之概括犯意，連續（一）於民國（下同）九十二
    年四月二十日凌晨二時許，前往夜間無人居住之高雄市○○路五一二號小吃店，
    以徒手掀開該店僅以帆布遮擋既未上鎖、亦無拉鍊之門帘入內行竊，嗣著手搜尋
    店內，未見值錢財物而不遂；（二）遂再以徒手拉開而毀壞同路五一二號與同路
    五一四號相隔之木板牆垣，並自所掀開木板牆之牆縫踰越木板牆垣，而侵入夜間
    無人住居之同路五一四號店內，著手搜尋竊取財物，嗣見店內亦無值錢財物而未
    遂；（三）乃再以徒手拉扯毀壞同路五一四號店與同路五一六號店間相隔之以塑
    膠看板抵作牆片之牆垣，並以強拉該塑膠看板牆片之方式，毀壞該牆板之牆垣後
    ，即自扯開該牆片處踰越該牆垣，侵入夜間亦無人居住之同路五一六號冷飲店內
    行竊，於攤架旁放置小籃子內偷得該店主甲○○所有之一包新台幣（下同）一元
    硬幣，共計七十五元；（四）又見及同路五一六號與同路五一八號相隔之木板牆
    ，釘製牢固，難以徒手扳開，再於五一六號店內尋得甲○○所有客觀上足傷人身
    、生命之兇器檳榔刀一把，即攜帶該檳榔刀兇器用以毀壞上開木板牆之牆垣，並
    自破壞之牆縫處踰越木板牆垣處，而侵入夜間亦無人居住之同路五一八號店內，
    竊取該店店主丁○○所有並置於電視架上之電視旁邊之一元硬幣一包共一百二十
    六元，得手後；（五）復承前之概括犯意，續持所攜帶之該把檳榔刀兇器，以之
    割開毀壞同路五一八號店與同路五二０號店間相隔之木板牆之牆垣，再將該檳榔
    刀隨手置於五一八號店內放置瓦斯爐之小桌檯上，自割毀之牆縫處踰越該木板牆
    垣，侵入夜間無人住居之五二０號店內，竊取該店店主丙○所有置於店內之大衛
    杜夫牌香煙六包，得逞後，沿原路折返鼎中路五一二號店準備逃逸時，嗣為巡邏
    員警發現而當場查獲，並起出上開香煙六包、一元硬幣二包（共二百零一元），
    且在同市○○路五一八號店內查得前揭檳榔刀一把。
二、案經高雄市政府警察局三民第二分局移送臺灣高雄地方法院檢察署檢察官偵查起
    訴。
    理     由
一、右開事實，業據被告庚○○於偵、審中坦承不諱，核與被害人甲○○（警卷第四
    頁）、丁○○（警卷第五頁）、丙○（警卷第六頁）、乙○○（偵卷第四頁）、
    己○○（偵卷第五頁）於警詢時指訴之情節相符，並有被害人甲○○、丁○○、
    丙○等分別簽具之贓物認領保管收據各乙紙（警卷第一三、一四、一五頁）及被
    告行竊之現場照片九張（警卷第一七至二一頁）等均附卷可稽，本件事證明確，
    被告犯行洵堪認定。
二、核被告庚○○於高雄市○○路五一二號處所為，係犯刑法第三百二十條第三項、
    第一項之竊盜未遂罪；於同路五一四號所為，係犯刑法第三百二十一條第二項、
    第一項第二款之毀越牆垣加重竊盜未遂罪；於同路五一六號、五一八號、五二０
    號所為，均係同法第三百二十一條第一項第二款、第三款之攜帶兇器毀越牆垣加
    重竊盜罪。公訴人僅請求論以被告係犯刑法第三百二十一條第一項第三款之攜帶
    兇器加重竊盜云云，但未詳陳明確被告僅係於同路五一六號、五一八號、五二０
    號處所為之竊盜犯行部分，始構成刑法第三百二十一條第一項第三款攜帶兇器之
    加重條件，且漏未就被告於同路五一四號、五一六號、五一八號、五二０號等處
    之竊盜行為部分，論及該等犯行均尚合於刑法第三百二十一條第一項二款毀越牆
    垣之加重條件，尚屬有誤，併此敘明。又被告所為五次竊盜行為，時間緊接，所
    犯罪名相同，顯係出於概括之犯意為之，為連續犯，爰依刑法第五十六條之規定
    以一連續攜帶兇器毀越牆垣加重竊盜罪論，並以既遂論，且加重其刑。爰審酌被
    告於夜間侵入無人居住建築物，且隨手取用被害人具有危險性之檳榔刀兇器，其
    犯罪手段所現之惡性非輕，惟其所竊之財物尚菲，價值不高，所致之實害亦屬輕
    微，又衡其犯罪後，坦供全部犯行，已見悔意之態度等一切情狀，爰量處如主文
    所示之刑，以示懲儆。至其行竊毀壞牆板所用檳榔刀一把，實為被告甲○○所有
    ，依法自不得宣告沒收，併敘明之。
三、公訴意旨又以被告庚○○於前開時間，在高雄市○○路五一六號處，隨手竊取被
    害人甲○○所有之檳榔刀一把，據為己有，並作為毀壞牆板之工具，因認被告此
    部分行為亦屬竊盜云云。
  （一）按犯罪事實，應依證據認定之，無證據不得認定其犯罪事實，又不能證明被
        告犯罪者，應諭知無罪之判決，刑事訴訟法一百五十四條第二項、第三百零
        一條第一項分別定有明文。
  （二）訊據被告庚○○於警詢、審理中堅決否認有竊盜上開檳榔刀，並於審理辯稱
        ：僅係用檳榔刀割毀前開牆板，無意竊取該檳榔刀等詞，又核之被告警詢時
        所供：「（問：是否持有其他工具？工具丟棄在何處？）沒有持有其他工具
        ，只有臨時在（高雄市○○路）５１６號店內拿了一把檳榔刀鑿開二面牆壁
        ，行竊完後我隨手將檳榔刀放在（高雄市○○路）５１８號瓦斯爐旁。」「
        （問：你於十時許帶同警方前往高雄市○○路五一八號處取出檳榔刀一把，
        是否就是你丟棄在現場之工具？）是的。」（警卷第三頁），則自警方人員
        尚須於逮獲被告後之當日十時許，再度返回現場查扣該把檳榔刀，可知被告
        確係將該把檳榔刀於隨手使用完畢後，即留置於竊盜現場，並無意置於自己
        實力支配下而隨身帶離現場甚明，再自警卷第二一頁所附之現場照片所示，
        警方返回現場時，該把檳榔刀確實置於瓦斯爐之小桌檯上，足見被告所供顯
        屬真實，否則，若被告真有竊取該檳榔刀之犯意，自會將所竊得財物隨身攜
        帶，豈會於使用完畢後，任意擱置於犯案現場，此外，復無任何證據證明被
        告有竊盜該檳榔刀之犯行，是揆之上開刑事訴訟法條文，原應為無罪之諭知
        ，惟公訴意旨認此部份竊盜檳榔刀之犯行，與前開竊盜被害人甲○○之七十
        五元硬幣部分，係實質上一罪之關係，爰不另為無罪之諭知。
據上論斷，應依刑事訴訟法第二百九十九條第一項前段，刑法第五十六條、第三百二
十一條第一項第二款、第三款，判決如主文。
本案經檢察官戊○○到庭執行職務。
中      華      民      國      九十三    年      四      月  二十一    日
                                    臺灣高雄地方法院刑事第三庭
                                        審判長法  官  黃仁松
                                              法  官  陳玉聰
                                              法  官  高思大
右正本證明與原本無異。
如不服本判決，應於判決送達後十日內向本院提出上訴狀，上訴於台灣高等法院高雄
分院（須附繕本）。
                       書記官  蔡語珊
中      華      民      國      九十三    年      四      月  二十二    日
附錄條文：
刑法第三百二十一條第一項第二款、第三款
    犯竊盜罪而有左列情形之一者，處六月以上、五年以下有期徒刑：
    二  毀越門扇、牆垣或其他安全設備而犯之者。
    三  攜帶兇器而犯之者。
